臺灣高等法院高雄分院民事判決　　　　　 94年度上字第187號
上訴人即附
帶被上訴人　戊○○
　　　　　　卯○○
　　　　　　丑○○
　　　　　　子○○
　　　　　　丁○○
兼上列5人共同
訴訟代理人　癸○○　　住高雄市.
上訴人即附
帶被上訴人　壬○○　　住高雄市.
上列7人共同
訴訟代理人　方春意律師
複代理人　　盧俊誠律師
被上訴人即
附帶上訴人　甲○○　　住屏東縣.
　　　　　　寅○○　　住同上
　　　　　　巳○○　　住同上
　　　　　　己○○　　住同上
　　　　　　乙○○　　住同上
被　上訴人　辛○○　　住同上
　　　　　　庚○○　　住同上
被上訴人即
附帶上訴人
兼上列2 人
共同法定代
理人　 　　 丙○○　　住同上.
　　　　　　辰○○　　住同上
上列九人共同
訴訟代理人　林榮和律師
上列當事人間請求排除侵害事件，上訴人對於中華民國94年9 月
28日臺灣屏東地方法院93年度訴字第514 號第一審判決提起上訴
，並為訴之追加部分，被上訴人且為附帶上訴，本院於96年7 月
18日言詞辯論終結，判決如下：
    主  文
原判決於駁回上訴人後開第二項、第三項之請求部分及該部分假
執行之聲請暨訴訟費用（除確定部分外）之裁判均廢棄。
被上訴人寅○○及甲○○應將坐落屏東縣○○鄉○○段○○○號土
地上，如附圖所示編號A 部分（面積六點四四平方公尺）及B 部
分（面積六五點七四平方公尺）之磚造蓋瓦平房，編號C 部分（
面積二一點○七平方公尺）之磚造蓋瓦廚房，編號D 部分（面積
二三點八一平方公尺）之鐵架蓋鐵皮涼棚，編號F 部分（面積三
三點八四平方公尺）之磚造蓋鐵皮屋、編號F1部分（面積一九點
六六平方公尺）及編號G 部分（面積一○點五九平方公尺）之鐵
架蓋鐵皮涼棚，編號H 部分（面積二一點○六平方公尺）之磚造
蓋瓦浴廁，編號I1部分（面積一點六六平方公尺）之鐵架蓋鐵皮
涼棚拆除，並將上開土地及如附圖所示編號M 部分（面積五一點
二四平方公尺）土地返還上訴人。
被上訴人巳○○、己○○、乙○○、丙○○、辰○○應自前項土
地上遷出。
被上訴人寅○○、甲○○、巳○○、己○○、乙○○、丙○○、
辰○○應給付上訴人戊○○、卯○○、丑○○、子○○、癸○○
、丁○○各新台幣壹萬壹仟壹佰伍拾伍元；給付上訴人壬○○新
台幣萬仟肆佰陸拾伍元及均自九十五年六月三日起至清償日
止，按年息百分之五計算之利息。
被上訴人寅○○、甲○○、巳○○、己○○、乙○○、丙○○、
辰○○應自九十五年六月一日起返還坐落屏東縣○○鄉○○段○○
○號土地上，如附圖所示編號A 、B 、C 、D 、E 、F 、F1、G
、H 、H1、I 、I1、K 、L 、M 、N 部分土地予上訴人之日止，
按月給付上訴人戊○○、卯○○、丑○○、子○○、癸○○、丁
○○各新台幣壹佰捌拾陸元；給付上訴人壬○○新台幣伍佰伍拾
捌元。
其他上訴、追加之訴及附帶上訴均駁回。
第一審（除確定部分外）、第二審上訴及追加之訴訴訟費用由被
上訴人寅○○、甲○○、巳○○、己○○、乙○○、丙○○、辰
○○負擔十分之九，餘由上訴人負擔。附帶上訴訴訟費用由被上
訴人寅○○、甲○○、巳○○、己○○、乙○○、丙○○、辰○
○負擔。
本判決於上訴人以新台幣陸拾貳萬柒仟元供擔保後得假執行。但
附帶上訴人如以新台幣壹佰捌拾捌萬壹仟壹佰壹拾肆元為上訴人
預供擔保，得免為假執行。
　　事實及理由
壹、程序方面：
一、按訴訟標的對於共同訴訟之各人必須合一確定者，共同訴訟
    人中一人之行為有利益於共同訴訟人者，其效力及於全體；
    不利益者，對於全體不生效力。民事訴訟法第56條第1 款定
    有明文。又民事訴訟法第56條所稱訴訟標的，對於共同訴訟
    之各人必須合一確定者，係指固有必要共同訴訟與類似必要
    共同訴訟而言。數人在法律上，各有獨立實施訴訟之權能，
    而其中一人起訴或一人被訴時，所受之本案判決依法律之規
    定，對於他人亦有效力者，如他人為共同訴訟人，即為類似
    必要共同訴訟（參閱最高法院28年上字第2199號判例）。又
    部分共有人共同起訴，請求回復共有物時，該訴訟標的對於
    共同訴訟之各人在法律上必須合一確定，是為類似必要共同
    訴訟（參閱最高法院81年台上字第2769號判決要旨）。本件
    全體共有人一同起訴請求回復共有物，自屬類似必要共同訴
    訟，而原審共同訴訟人中之癸○○提起上訴之行為有利益於
    其餘共同訴訟人，是上訴人癸○○上訴之效力，依民事訴訟
    法第56條第1 款之規定，應及於未提起上訴之其餘原審共同
    原告，戊○○、卯○○、丑○○、子○○、丁○○、壬○○
    等6人，爰併列該6人為上訴人。
二、次按在第二審為訴之變更或追加，非經他造同意，不得為之
    ，但第255 條第1 項第2 款至第6 款之情形，不在此限。民
    事訴訟法第446 條第1 項定有明文。查上訴人前依民法第76
    7 條規定，訴請被上訴人拆除無權占用之建物，並將土地返
    還上訴人，嗣於本院就此請求，再依民法第179 條規定追加
    主張被上訴人因無權占用其所有土地，應給付相當於租金之
    不當得利；並於本院如認癸○○上訴之效力不及於其他原審
    共同原告，追加備位上訴聲明，核此追加之訴與原訴之原因
    事實，有其社會事實上之共通性及關聯性，而就原請求所主
    張之事實及證據等資料，於追加之訴得加以利用，且無害於
    被上訴人程序權之保障，應認其請求之基礎事實同一，核與
    民事訴訟法第446 條第1 項、第255 條第1 項第2 款之規定
    尚無不合，應予准許。
貳、實體方面：
一、上訴人起訴主張，坐落屏東縣○○鄉○○段○○○號土地（下
    稱系爭土地）為上訴人所共有，上訴人壬○○之應有部分為
    三分之一，其餘上訴人戊○○、卯○○、丑○○、子○○、
    癸○○、丁○○之應有部分均為九分之一。被上訴人無合法
    占有之權源，竟占用系爭土地如附圖所示A 、B 、C 、D 、
    E 、F 、F1、G 、H 、H1、I 、I1、K 、L 、M 、N 部分（
    下稱本案土地），面積共計358.58平方公尺（原判決誤載為
    356.92平方公尺）之土地。被上訴人寅○○、甲○○並於其
    上建有如附圖所示編號A 至K 之地上物，自屬無權占有，爰
    依民法第767 條規定，提起本件訴訟。聲明求為判決：(一)被
    上訴人寅○○、甲○○應將如附圖所示編號A 至K 之地上物
    拆除，並將該部分土地及如附圖所示編號L 部分（面積29.7
    6 平方公尺）、編號M 部分（面積51.24 平方公尺）、編號
    N 部分（面積6.97平方公尺），土地返還上訴人。(二)被上訴
    人巳○○、丙○○、辰○○、辛○○、庚○○、午○○、乙
    ○○應自前項占用之土地遷出。(三)願供擔保，請准宣告假執
    行。
二、被上訴人則以：兩造均為11世祖吳必東後代，被上訴人先人
    遷台後即居住於系爭土地上，日本占據台灣後施行土地登記
    時，因當時不知登記效果，乃以長房即上訴人先人之名義登
    記，惟所有稅捐均由吳必東之子孫共同分擔。被上訴人現占
    有使用之系爭土地上如附圖所示編號A 至K 之範圍土地及地
    上物均係繼承先人之占有而來，自屬有權占有。況上訴人壬
    ○○之父即訴外人吳玉河於民國53年間曾為全體共有人利益
    而以被上訴人寅○○、甲○○之父即訴外人吳受陞為被告，
    向原法院提起拆屋還地訴訟（53年度易字第759 號下稱前案
    ），並經台灣高等法院台南分院（53年度上字第1511號）、
    最高法院（54年度台上字第671 號）判決吳玉河敗訴確定。
    本件應受前案判決效力所及，是上訴人自不得再提起本件訴
    訟等語，資為抗辯。
三、本件原審對於上訴人之請求，判決：(一)被上訴人寅○○、甲
    ○○應將坐落屏東縣○○鄉○○段○○○號土地上，如附圖所
    示編號E 部分之磚造蓋瓦平房（面積43.84 平方公尺），編
    號H1部分之鐵架蓋鐵皮涼棚（面積11.07 平方公尺）、編號
    I 部分之鐵架蓋鐵皮屋（面積11.56 平方公尺）及編號K 部
    分之圍牆（面積0.63平方公尺）拆除，並將上開土地及附圖
    所示編號L 部分（面積29.76 平方公尺），編號N 部分（面
    積6.97平方公尺）返還上訴人。(二)被上訴人乙○○、巳○○
    、辰○○、丙○○、己○○應自前項土地上遷出。(三)上訴人
    其餘之訴駁回。(四)訴訟費用由被上訴人負擔百分之三十，餘
    由上訴人負擔。(五)第一項於上訴人以新台幣（下同）22萬元
    為被上訴人寅○○及甲○○供擔保後得假執行；但被上訴人
    寅○○及甲○○如於執行標的拍賣，變賣前，以65萬4,219
    元為上訴人預供擔保，得免為假執行。上訴人聲明不服，並
    於95年5 月30日追加主張：被上訴人無權占用系爭土地面積
    共358.58平方公尺，自得有相當於租金之不當利益，依土地
    法第105 條準用第97條之規定計算，因系爭土地之申報地價
    每平方公尺1,120 元，則每年以申報總值之年息10% 計算，
    被上訴人可得每年相當於租金之不當利益為4 萬161 元（即
    1120元358.5810/100=40161元），上訴人自得依系爭土
    地之應有部分之比例（即上訴人壬○○為1/3 ，其餘上訴人
    均各為1/9） 請求返還。又本院如認癸○○上訴之效力不及
    於其他原審共同原告則併追加備位聲明。爰先位上訴聲明求
    為判決：(一)原判決不利於上訴人部分廢棄。(二)被上訴人寅○
    ○、甲○○應將坐落屏東縣○○鄉○○段○○○號土地上如附
    圖所示A 、B 、C 、D 、F 、F1、G 、H 、I1部分（面積如
    附圖所示）之建物拆除，並將上開土地及附圖所示編號M 部
    分（面積51.24 平方公尺）土地返還上訴人(三)被上訴人等應
    自前項土地上遷出。(四)被上訴人應給付上訴人戊○○、卯○
    ○、子○○、丑○○、癸○○、丁○○各2 萬2,310 元，給
    付上訴人壬○○6 萬6,935 元，及均至95年5 月31日起至清
    償日止，按年息百分之五計算之利息。(五)被上訴人應自95年
    6 月1 日起至返還本案土地之日止，按月給付上訴人戊○○
    、卯○○、丑○○、癸○○、丁○○各372 元，給付上訴人
    壬○○1,116 元。(六)第一、二審訴訟費用由被上訴人負擔。
    (七)願供擔保，請准宣告假執行。備位聲明求為判決：(一)原判
    決不利於上訴人癸○○部分廢棄。(二)被上訴人寅○○、甲○
    ○應將坐落屏東縣○○鄉○○段○○○號土地上，如附圖所示
    編號A 、B 、C 、D 、F 、F1、G 、H 、I1部分（面積如附
    圖所示）之建物拆除，並將上開土地及附圖所示編號M 部分
    （面積51.24 平方公尺）土地返還上訴人癸○○及其他共有
    人。(三)被上訴人等應自前項土地上遷出。(四)第一、二審訴訟
    費用由被上訴人負擔。(五)上訴人癸○○願供擔保，請准宣告
    假執行，並就被上訴人甲○○、寅○○、巳○○、己○○、
    乙○○、丙○○、辰○○等7 人（下稱甲○○等7 人），所
    提附帶上訴，答辯聲明：(一)附帶上訴駁回。(二)附帶上訴訴訟
    費用由附帶上訴人負擔。被上訴人則答辯聲明：(一)上訴及追
    加之訴暨假執行之聲請均駁回。(二)第二審訴訟費用由上訴人
    負擔。(三)如受不利之判決，請准供擔保，免為假執行。被上
    訴人甲○○等7 人並於本院附帶上訴主張，訴外人吳王河於
    前案訴訟時，並未將附圖所示編號E 部分併為請求，縱一併
    請求，依當時之法律亦罹於時效消滅，該編號E 部分土地，
    顯係同意附帶上訴人之先人使用，且為附帶上訴人繼續占有
    使用，此部分附帶被上訴人（即上訴人）之請求應無理由，
    爰附帶上訴聲明求為判決：(一)原判決關於命附帶上訴人寅○
    ○、甲○○應將坐落屏東縣○○鄉○○段○○○號土地上如附
    圖所示編號E 部分之磚造蓋瓦平房（面積43.84 平方公尺）
    拆除，將該土地返還附帶被上訴人，以及附帶上訴人乙○○
    、巳○○、辰○○、丙○○、己○○應自上開土地上遷出部
    分廢棄。(二)上開廢棄部分附帶被上訴人在第一審之訴駁回。
    (三)附帶上訴訴訟費用由附帶被上訴人負擔。（本件原判決主
    文第1 項及第2 項部分中，除被上訴人甲○○等7 人對系爭
    土地上如附圖所示編號E 部分提起附帶上訴外，其餘H1、I
    、K、L、N部分均未經上訴而確定）。
四、兩造不爭執之事項如下，並有系爭土地之土地登記謄本、戶
    籍謄本、原法院53年度易字第759 號、臺灣高等法院臺南分
    院53年度上字第1511號、最高法院54年度台上字第671 號民
    事判決附卷可稽，堪予採信。
  (一)系爭土地於53、54年間係坐落屏東縣○○鄉○○段○○○ ○號
    土地之一部分，現登記為上訴人共有，上訴人壬○○之應有
    部分為1/3，其餘上訴人之應有部分，均各為1/9。
  (二)系爭土地上，如附圖所示編號A 至K 地上物為被上訴人寅○
    ○、甲○○所共有，現由被上訴人居住其內，附圖所示編號
    L、M、N部分之空地亦為被上訴人所共同使用。
  (三)上訴人壬○○之父即訴外人吳玉河於53年間曾以被上訴人寅
    ○○、甲○○之父即訴外人吳受陞為被告，提起拆屋還地之
    前案訴訟，經最高法院以54年度台上字第671 號判決訴外人
    吳玉河敗訴確定在案。
  (四)前案判決所稱「3 間房屋」部分，即係附圖所示編號B 、C
    、H 部分。
  (五)系爭土地上如附圖所示編號I1部分地上物，被上訴人寅○○
    、甲○○同意予以拆除，並將該土地返還上訴人。被上訴巳
    ○○、午○○、乙○○、丙○○、辰○○同意自該土地上遷
    出。
五、兩造爭執之事項為：(一)本件訴訟與已確定判決之前案訴訟是
    否為同一事件？是否為該確定判決既判力之效力所及？(二)上
    訴人請求被上訴人拆屋還地及追加請求返還相當於租金之不
    當得利有無理由？如得請求返還不當得利，其金額如何？
六、本件訴訟與已確定判決之前案訴訟是否為同一事件？是否為
    該確定判決既判力效力所及？
  (一)按除別有規定外，確定之終局判決就經裁判之訴訟標的，有
    既判力。民事訴訟法第400 條第1 項固定有明文。又民事訴
    訟法第400 條第1 項所定之一事不再理原則。乃指同一事件
    已有確定之終局判決者而言。所謂同一事件，必須同一當事
    人就同一法律關係而為同一之請求，如為相當。倘此三者有
    一不同，即不得謂為同一事件，自不受確定判決之拘束（參
    閱最高法院85年度台抗字第595 號裁定要旨）。
  (二)經查上訴人壬○○之父吳玉河曾於53年間以被上訴人寅○○
    、甲○○之父吳受陞為被告，本於使用借貸及所有物返還法
    律關係，請求吳受陞就其所有當時地號為屏東縣○○鄉○○
    段○○○ ○號土地上所建房屋3 間予以拆除，將其地上所栽桃
    樹等及所堆放柴草於清除後，將其基地交還吳玉河及其他共
    有人，以後禁止再有侵奪行為。經原法院53年度易字第759
    號，臺灣高等法院臺南分院53年度上字第1511號，最高法院
    54年度台上字第671 號判決以兩造間之使用借貸關係不能證
    明，又吳受陞占有使用該土地已超過15年以上，吳玉河主張
    之所有物返還請求權已罹於時效而消滅，而判決吳玉河敗訴
    確定等情，為兩造所不爭執，並有上開民事判決3 份在卷可
    憑（見原審卷(一)第59頁至第65頁），惟該前案原告吳玉河係
    本於其使用借貸及所有權法律關係，對前案被告吳受陞提起
    訴訟，應屬其個人行使權利之行為，既受敗訴之確定判決，
    對其他土地共有人為不利益，其判決之效力自不及於未參與
    訴訟之其他土地共有人（按，該不利益確定判決之效，果若
    及於其他土地共有人，則該其他土地共有人將因不知或不及
    參與該訴訟，而可能因自行起訴之土地共有人基於個人之利
    益而於訴訟上為認諾，撤回等行為，而受不利之確定判決，
    致其他土地共有人無救濟之道）。嗣雖上訴人壬○○及上訴
    人子○○、癸○○、丁○○亦分別繼受吳玉河及吳玉江之權
    利，而為系爭土地共有人之一；另被上訴人寅○○、甲○○
    共同繼承地上建物並繼受前案被告吳受陞之占有，然前案與
    本件訴訟之當事人並非同一，至為明顯。揆諸上前說明，本
    件訴訟與已確定之前案訴訟，不得謂為同一事件，自非該確
    定判決既判力之效力所及。
七、上訴人請求拆屋還地及追加請求返還相當於租金之不當得利
    ，有無理由？如得請求返還不當得利，其金額為何？
  (一)按當事人主張有利於己之事實者，就其事實有舉證之責任。
    民事訴訟法第277 條前段定有明文。查系爭土地現登記為上
    訴人共有，上訴人壬○○之應有部分為1/3 ，其餘上訴人之
    應有部分各為1/9 。於系爭土地上，如附圖所示編號A 至K
    之地上物為被上訴人寅○○、甲○○所共有，現由被上訴人
    居住其內，附圖所示編號L 、M 、N 部分之空地亦為被上訴
    人共同使用等情，已如前述，被上訴人雖辯稱兩造均為11世
    祖吳必東之後代，被上訴人之先人遷台後即居住於系爭土地
    上，日本占據臺灣後施行土地登記時，因當時不知登記效果
    ，乃以長房即上訴人先人之名義登記，惟所有稅捐均由吳必
    東之子孫共同分擔。至於附圖所示E 部分之房屋，亦係前案
    原告吳玉河於第一、二審自承同意由被上訴人之先人所建，
    是被上訴人自係有權占有系爭土地上如附圖所示本案土地云
    云，並提出吳氏家譜1 本為證，又被上訴人寅○○曾於81年
    至89 年 間陸續提存3,000 元至15,000元不等之金額於原法
    院，亦有原法院民事紀錄科查詢表影本1 紙在卷可參（見原
    審卷(二)第68頁），惟此均為上訴人所否認。查被上訴人所提
    之吳氏家譜為私文書，既為上訴人所否認，乃被上訴人迄未
    能舉證證明其為真正，則被上訴人據此而為抗辯，已不足採
    。又被上訴人寅○○於原法院所提存之金額多寡不一，期間
    亦未固定，亦不足證明此即為兩造之先人曾有約定共同分擔
    土地稅捐之事實存在。又訴外人吳玉河於前案訴訟之際，僅
    為土地共有人之一，縱認其有同意被上訴人使用如附圖所示
    編號E部 分土地之事實，對於其他土地共有人亦不生效力，
    是上訴人主張被上訴人於上訴人所有系爭土地上，如附圖所
    示本案土地部分土地占有使用，並無任何權源，而屬無權占
    有等情，即屬有據，堪予採信。
  (二)次按對於無權占有或侵奪其所有物者，得請求返還之。民法
    第767 條定有明文。又民法第767 條所定所有物返還請求權
    ，應以現在占有該物之人為被告，且所稱占有，非僅指直接
    占有，即間接占有亦屬之，惟占有輔助人則不包括在內。查
    被上訴人寅○○及甲○○所有如附圖所示編號A 至K 之地上
    物占用之本案土地既無合法權源，則上訴人本於所有權人地
    位，行使物上請求權，請求被上訴人寅○○及甲○○應將如
    附圖所示編號A 、B 、C 、D 、E 、F 、F1、G 、H 、H1、
    I 、I1、K 部分地上物拆除，並將上開土地及附圖所示編號
    L 、M 、N 之空地返還上訴人，即屬正當，應予准許。又上
    訴人巳○○為上訴人寅○○之配偶，上訴人丙○○、辰○○
    、己○○依序分別為上訴人寅○○之長男、長媳及妹，另上
    訴人乙○○為上訴人甲○○之長子，此有戶籍謄本3 份在卷
    可參（見原審卷(一)第43頁、第67頁、第68頁），並與上訴人
    寅○○、甲○○共同生活，又其等人均表示縱上訴人寅○○
    及甲○○遷離系爭土地，其等人仍不會隨同離開等語（見原
    審卷(一)第172 頁），足認其等人係基於自己使用之目的占有
    本案土地，亦為占有人，是上訴人併請求其等人遷出本案土
    地，即屬有據，亦應准許。至於被上訴人辛○○（民國00年
    0 月00日生）、庚○○（民國00年00月0 日生），均為未成
    年人，需由其法定代理人即上訴人丙○○及辰○○代為行使
    權利負擔義務，係基於共同生活關係，隨同被上訴人丙○○
    及辰○○占有系爭土地，應僅屬占有輔助人，上訴人一併請
    求被上訴人辛○○、庚○○遷出本案土地，即非正當，不應
    准許。
  (三)又按依不當得利之法則請求返還不當得利，以無法律上之原
    因而受利益，致他人受有損害為其要件，故其得請求返還之
    範圍，應以對方所受之利益為度，非以請求人所受損害若干
    為準。無權占有他人土地，可能獲得相當於租金之利益為社
    會通常之觀念（參閱最高法院61年台上字第1695號判決要旨
    ）。是上訴人追加請求被上訴人寅○○、甲○○、巳○○、
    己○○、乙○○、丙○○、辰○○返還自90年5 月31日起至
    返還所占有之本案土地日止，相當於租金之不當得利部分，
    即為有理由，應予准許。至於被上訴人辛○○、庚○○僅係
    與其餘被上訴人共同生活而為占有輔助人，上訴人請求其二
    人返還前揭期間相當於租金之不當得利，即無理由，不應准
    許。又上訴人就系爭土地之應有部分，上訴人壬○○為1/3
    ，其餘上訴人戊○○、卯○○、丑○○、子○○、丁○○、
    癸○○等6 人（下稱戊○○等6 人）均各為1/9 ；被上訴人
    占有系爭土地上如附圖所示本案土地部分土地面積共358.58
    平方公尺等事實，已如前述，系爭土地之申報地價為每平方
    公尺1,120 元，亦有系爭土地之土地登記謄本在卷足憑，上
    述相當於租金之不當得利，本院審酌被上訴人所占用系爭土
    地部分，面臨屏東縣長治鄉潭頭村，東邊可連接南二高，西
    邊可通屏東市，交通尚稱便捷，惟因位處鄉村地區，生活機
    能尚難認良好，此有現場照片附於原審卷可稽等事實，認其
    租金之計算每年以申報地價總價之年息5/100 為適當。是被
    上訴人（辛○○、庚○○二人除外）可得每年相當於租金之
    不當得利為20,080元（即1,120 元358.585/100 ＝
    20,080元），而依上訴人就系爭土地應有部分核計，則上訴
    人可得請求返還之不當得利分別為：上訴人壬○○每年為
    6,693 元（即20,080元1/3 ＝6,693 元），每月為558 元
    （即6,693 元12＝558 元）。上訴人戊○○等6 人每年
    各為2,231 元（即20,080元1/9 ＝2,231 元），每月為
    186 元（即2,231 元12＝186 元），則上訴人追溯請求5
    年及至交還前揭占用系爭土地日止（即自90年5 月31日起至
    95年5 月30日止，及自95年6 月1 日起至交還前揭占用本案
    土地之日止），可得請求之金額為上訴人壬○○為33,465
    元（即6,693 元5 ＝33,465元）上訴人戊○○等6 人各
    為11,155元（即2,231 元5 ＝11,155元）及均自95年6 月
    1 日起至返還前揭占用本案土地之日止，按月上訴人壬○○
    為558 元，上訴人戊○○等6 人各為186 元。而上訴人所請
    求被上訴人寅○○、甲○○、巳○○、己○○、乙○○、丙
    ○○、辰○○返還相當於租金之不當得利，於上揭範圍之請
    求，為有理由，應予准許，逾此部分之請求，即屬無理由，
    不應准許。
八、綜上所述，本件訴訟與已判決確定之前案訴訟並非同一事件
    ，自非該確定判決既判力之效力所及。而被上訴人占有上訴
    人所有系爭土地上如附圖所示本案土地係無權占有，上訴人
    請求被上訴人寅○○、甲○○應將其二人所有坐落於系爭土
    地上如附圖所示編號A 至K 之地上物予以拆除，並將該土地
    及如附圖所示編號L 、M 、N 土地返還上訴人，占有人即被
    上訴人乙○○、巳○○、張慧貞、丙○○、己○○等人應自
    前開土地上遷出。又上訴人追加請求被上訴人寅○○、甲○
    ○、巳○○、己○○、乙○○、丙○○、辰○○返還自90年
    5 月31日起至返還前開占有之系爭土地之日止，相當於租金
    之不當得利，即上訴人壬○○為33,465元，上訴人戊○○等
    6 人各為11,155元，及均自95年6 月1 日起至返還前開占用
    土地之日止，按月上訴人壬○○為558 元，上訴人戊○○等
    6 人各為186 元等部分，均為有理由，應予准許，逾此部分
    之請求，即屬無據，應予駁回。從而原審判決被上訴人寅○
    ○、甲○○應將系爭土地上如附圖所示編號E 部分之地上物
    拆除，並將該部分土地返還上訴人，被上訴人乙○○、巳○
    ○、張慧貞、丙○○、己○○等人應自前開土地上遷出部分
    ，核無不合，被上訴人寅○○、甲○○、乙○○、巳○○、
    張慧貞、丙○○、己○○附帶上訴指摘原判決此部分不當，
    求予廢棄改判，非有理由，應予駁回。又原審以被上訴人辛
    ○○、庚○○僅為占有輔助人而判決駁回上訴人請求其二人
    自前開占有土地及系爭土地上如附圖所示A 、B 、C 、D 、
    F 、F1、G 、H 、I1部分土地上遷出之請求，亦核無不合。
    上訴意旨指摘原判決此部分不當，求予廢棄改判亦無理由，
    應予駁回。另原審疏未詳查遽予駁回上訴人請求被上訴人寅
    ○○、甲○○應將系爭土地上如附圖所示A 、B 、C 、D 、
    F 、F1、G 、H 、I1部分之地上物拆除，並將上開土地及如
    附圖所示編號M 部分土地返還上訴人，被上訴人巳○○、己
    ○○、乙○○、丙○○、辰○○應自前開土地上遷出部分，
    尚有未洽。上訴意旨指摘原判決此部分不當，求予廢棄改判
    ，即為有理由，應由本院將原判決此部分廢棄，並改判如主
    文第2 項、第3 項之所示。又上訴人追加請求被上訴人寅○
    ○、甲○○、巳○○、己○○、乙○○、丙○○、辰○○應
    給付戊○○等6 人各11,155元，給付上訴人壬○○33,465元
    及均自追加之訴訴狀繕本送達翌日即95年6 月3 日起至清償
    日止，按年息百分之五計算之利息；及自95年6 月1 日起至
    返還前開占用土地之日止，按月給付上訴人壬○○558 元，
    給付上訴人戊○○等6 人各186 元，等部分為有理由，爰判
    決如主文第4 項、第5 項所示，上訴人逾此部分之追加請求
    ，為無理由，應予駁回。又上訴人及附帶上訴人就本件上訴
    人勝訴部分，均陳明願供擔保，請准宣告假執行及免為假執
    行，經核尚無不合，爰分別酌定相當擔保金額，併宣告之。
九、本件事證已臻明確，兩造其餘攻擊防禦方法，核與判決之結
    果無影響，爰不一一論述。
十、據上論結，本件上訴及追加之訴為一部有理由，一部無理由
    ，附帶上訴為無理由，依民事訴訟法第450 條、第449 條第
    1 項、第79條、第85條第1 項前段、第78條、第390 條第2
    項、第392條第2項，判決如主文。
中　　華　　民　　國　　96　　年　　7 　　月　　31　　日
                            民事第三庭
                                審判長法官  張國彬
                                法      官  楊富強
                                法      官  吳登輝
以上正本證明與原本無異。
如對本判決上訴，須於判決送達後20日內向本院提出上訴狀，其
未表明上訴理由者，應於上訴後20日內向本院提出上訴理由書（
均須按他造當事人之人數附繕本）。上訴時應提出委任律師或具
有律師資格之人之委任狀，並依附註條文規定辦理。
                                書　記　官  張明賢
中　　華　　民　　國　　96　　年　　8 　　月　　2 　　日
附註：
民事訴訟法第466條之1 ：
對於第二審判決上訴，上訴人應委任律師為訴訟代理人，但上訴
人或其法定代理人具有律師資格者，不在此限。
上訴人之配偶、三親等內之血親、二親等內之姻親，或上訴人為
法人、中央或地方機關時，其所屬專任人員具有律師資格並經法
院認為適當者，亦得為第三審訴訟代理人。第1 項但書及第2 項
情形，應於提起上訴或委任時釋明之。
                                                    FQ
